---
title: 人口動態統計データの加工1
page-layout: full
title-block-banner: true
comments: false
---

```{r, message = FALSE}
library(tidyverse)
```

ここからは、data/mc360000.csvファイルのデータを加工していきます。

セクション5で解説した関数以外も少し登場します。

このデータは、

https://www.e-stat.go.jp/stat-search/files?page=1&layout=datalist&toukei=00450011&tstat=000001028897&cycle=7&year=20190&month=0&tclass1=000001053058&tclass2=000001053061&tclass3=000001053065&stat_infid=000031982775&result_back=1&tclass4val=0

政府統計の総合窓口、

自殺による死因（三桁基本分類）別にみた性・年次別死亡数及び百分率

をダウンロードしたそのままのものです。

一切エクセル等でデータの加工をすることなく、RのみでTidyにしていきましょう!

まずはインポート!

の前にデータを眺めましょう。

RStudioでCSVファイルを開くと中身をテキストファイルとして見れます。

まず、普通にひらくと文字化けしているので、File Reopenwith Encodingでshift-jisを選びましょうそうすると、最初の3行は注意書きになっており、これをインポートしてしまうとまずいです。

ということで、文字コードはshift-jisで、最初の3行を飛ばしてインポートしましょう。また、列名はあってないようなものなので、列名はつけない設定にしましょう

```{r}
dat <- read_csv(
  file = "data/mc360000.csv", 
  locale=locale(encoding="shift-jis"),
  skip = 3, 
  col_names = FALSE
)

View(dat)
```

X2列に総数が一番上にきていて、これは、ファイルの4行目の総数と一致しており、狙った行からインポートできています。

ここで、ちょっと補足なのですが、skipの値はcol_namesで列名をTRUEとした場合とFALSEとした場合で同じ値を指定していても違う結果になります。

例として、

```{r}
use_shiftjis <- locale(encoding="shift-jis")

read_csv("data/skip.csv", locale=use_shiftjis)
read_csv("data/skip.csv", locale=use_shiftjis, skip=3)
read_csv("data/skip.csv", locale=use_shiftjis, skip=3, col_name=FALSE)
```

行1 |
行2 | skip=3 で行1から3までが飛ばされる
行3 |
行4  <- col_name=TRUEだとここが列名に
行5  <- データはここからはじまる。
行6

行1 |
行2 | skip=3 で行1から3までが飛ばされる
行3 |
行4  <- col_name=FALSEだとデータはここからはじまる
行5  
行6

こんな感じです。

さて、次の動画では、

```{r}
dat
```

の加工をつづけていきましょう。

