---
title: 食中毒データの加工2
page-layout: full
title-block-banner: true
comments: false
---

```{r, message = FALSE}
library(tidyverse)
library(readxl)

dat_a <- read_excel("data/food_poisoning2020.xls",
                    range = "A3:W36",
                    col_names = FALSE,
                    sheet="④病因物質別発生状況")

dat_b <- read_excel("data/food_poisoning2020.xls",
                    range = "A39:T72",
                    col_names = FALSE,
                    sheet="④病因物質別発生状況")

row1 <- dat_a %>% slice(1) %>% as_vector()
row2 <- dat_a %>% slice(2) %>% as_vector()

col_a <- tibble(r1 = row1, r2 = row2) %>% 
  fill(r1, r2) %>% 
  replace_na(list(r2="")) %>% 
  unite("col_a",r1, r2, sep="_")

col_a$col_a[1] <- "cause_1"
col_a$col_a[2] <- "cause_2"

dat_a2 <- dat_a %>% 
  setNames(col_a$col_a) %>% 
  slice(-c(1:2)) %>% 
  fill(cause_1) %>% 
  filter(!is.na(cause_2)) %>% 
  pivot_longer(
    cols = !c(cause_1, cause_2),
    names_to = c("month","type"),
    values_to = "val",
    names_sep = "_"
  ) %>% 
  filter(month != "総数")

row1 <- dat_b %>% slice(1) %>% as_vector()
row2 <- dat_b %>% slice(2) %>% as_vector()

col_b <- tibble(r1 = row1, r2 = row2) %>% 
  fill(r1, r2) %>% 
  replace_na(list(r2="")) %>% 
  unite("col_b",r1, r2, sep="_")

col_b$col_b[1] <- "cause_1"
col_b$col_b[2] <- "cause_2"

dat_b2 <- dat_b %>% 
  setNames(col_b$col_b) %>% 
  slice(-c(1:2)) %>% 
  fill(cause_1) %>% 
  filter(!is.na(cause_2)) %>% 
  pivot_longer(
    cols = !c(cause_1, cause_2),
    names_to = c("month","type"),
    values_to = "val",
    names_sep = "_"
  ) %>% 
  filter(month != "総数")
```

ひとつ前の動画で作成した二つのデータ、結合しましょう。

ここでの結合は二つのデータの列同士を結合するやり方になり、join系の関数を利用しません。

join系の関数は、

A  <- A
B  <- B
C  <- C

こうですが、
 
ここで行いたい結合は、

A
B
C
A
B
C
 
という縦方向の結合です。この結合を行うのは、

```{r}
test1 <- tibble(A = c(1:3), B = c(11:13))
test2 <- tibble(A = c(4:6), B = c(14:16))

test1
test2
bind_rows(test1, test2)
```

この、bind_rows関数です。

ということで、

```{r}
dat_fin <- bind_rows(dat_a2, dat_b2)

View(dat_fin)
```

くっつきました。

後は、cause_1とcause_2の余分な空白、

```{r}
dat_fin$cause_1 %>% unique()
dat_fin$cause_2 %>% unique()
```

を削除しておきましょう。

```{r}
str_view_all( unique(dat_fin$cause_1), "　")
str_view_all( unique(dat_fin$cause_2), "　")

dat_fin <- dat_fin %>% 
  mutate(
    cause_1 = str_remove_all(cause_1,"　"),
    cause_2 = str_remove_all(cause_2,"　")
  )
```

また、valは、「-」が欠損値として利用されているので置き換えておきましょう。

```{r}
dat_fin <- dat_fin %>% 
  mutate(val = na_if(val,"-")) %>% 
  mutate(val = as.numeric(val))

View(dat_fin)
```

以上！キレイな形になりました。

グラフ化してみましょう。

```{r}
gdat <- dat_fin %>% 
  filter(cause_2 == "ノロウイルス") 

ggplot(gdat) + 
  geom_col(aes(x = month, y = val)) +
  facet_wrap(~type)
```

monthの並びが10月、11月、12月、1月と並んでいるのでここの並びを整えましょう。

因子型にすると並びを調整することが可能です。

```{r}
month_label <- c("1月","2月","3月","4月","5月","6月",
                 "7月","8月","9月","10月","11月","12月")

dat_fin <- dat_fin %>% 
  mutate(month = factor(month,
                        levels=month_label,
                        labels=month_label))

gdat <- dat_fin %>% 
  filter(cause_2 == "ノロウイルス") 

ggplot(gdat) + 
  geom_col(aes(x = month, y = val)) +
  facet_wrap(~type)
```

うまくならびましたね！

以上、実際のデータをインポート、加工してグラフ化する一連の流れをみてみました。

解説しながらなので、スクリプト量が多く感じるかもしれませんが、後から解説する「関数化」を利用すれば、同じ形のデータを1行で処理できたりするので、引き続きお付き合いください。

おつかれさまでした。

ここまでの加工ができるようになれば、思いどおりにデータの形を変形することができるようになっているはずです。データのインポート、可視化、データ加工の3つの手順をストレスなくできるようになれば、あなたが行いたいデータ分析はほぼ8割が終了しているという格言もあったりします。

残りのセクションで、
　
* データの集計を行う方法
* 分析結果を共有するときに有用なレポート作成

の知識をお伝えいたします。
