---
title: 軸の設定方法(解答)
page-layout: full
title-block-banner: true
comments: false
---

```{r, echo=FALSE}
library(tidyverse)
```

それでは、1つ前の動画で出題した問題を解説していきます。

Q1: ダイヤモンドの重さと値段の関係を、散布図で描画してください。

データ:diamonds
geom:geom_point
  ->x軸:carat　
  ->y軸:price

```{r}
ggplot(data = diamonds) + 
  geom_point(mapping = aes(x = carat, y = price))
```

Q2: ダイヤモンドの色と値段の関係を、箱ひげ図で描画してください。

データ:diamonds
geom:geom_boxplot
  ->x軸:color　
  ->y軸:price

```{r}
ggplot(data =diamonds) +
  geom_boxplot(mapping = aes(x = color, y = price))
```

Q3:　ダイヤモンドの透明度と色の関係を、何らかの形で描画してください

データ:diamonds
geom: ???
  ->x軸:clarity　
  ->y軸:color

ここでは、x軸とy軸がそれぞれカテゴリカル変数
なので、これまでお伝えした関数の中で利用できる
geomはgeom_countです。
```{r}
gdia <- ggplot(data = diamonds)
gdia + geom_count(aes(clarity, color))
```
他にも、カテゴリカル×カテゴリカルで利用できる
geomは、geom_jitterというものがあり、
```{r}
gdia + geom_jitter(aes(clarity, color))
```
こんな感じで、gdiaという変数を作っておくと、
別のgeomを適応する場合も、それほど手間なく
描画できます。

今回、jitterが見やすいとは思いませんが、
それぞれのカテゴリに含まれる数がそれほど
多くない場合に、どれくらいのデータの個数が
含まれているかを直観的に把握できるので、
覚えておいてもよいかもしれません。

Q4: ダイヤモンドの値段の分布を
ヒストグラムにして描画してください

データ:diamonds
geom: geom_histogram
  ->x軸:price
  ->y軸:集計

```{r}
gdia + geom_histogram(aes(price))
```

Argumentから全部書き出すとこんな感じです:

```{r}
ggplot(data = diamonds) + 
  geom_histogram(mapping = aes(x = price))
```

Q5: ダイヤモンドのカットの質が分類毎に、このデータセットに何件ずつあるのかを描画してください。

データ:diamonds
geom:geom_bar
  ->x軸:cut　
  ->y軸:集計

```{r}
gdia + geom_bar(aes(cut))
summary(diamonds$cut)
```

直接集計結果をsummary関数などで見た方が正確な数字わかりますが、geom_bar関数で集計されていること、みていただけるかと思います。

Q6: この問題には、economicsデータを利用します。米国の失業者数の推移を何らかの形で描画してください。

データ:economics
geom:???
  ->x軸:date　
  ->y軸:unemploy

ここでは、x軸はdateという日付型の変数です。日付型の変数はまだ解説していませんが、現時点では連続変数の一種であるというような理解でOKです。

推移を表現するので、利用できるgeomにはgeom_line等を使ってみましょう。

```{r}
economics
g_eco <- ggplot(economics) 
  
g_eco + geom_line(aes(date, unemploy))
```

他にも、点を打つだけでも大丈夫かもしれません

```{r}
g_eco + geom_point(aes(date, unemploy))
```

以上、ggplot+geom_xxxの基本的な形の解説と演習でした。

次の動画からは第3、第4の軸、色や形の設定などについて解説していきます。

