---
title: 課題
page-layout: full
title-block-banner: true
comments: false
---

それでは復習しておきましょう。

課題1:次のベクトル(vec)を因子型に変換して、適当な名前の名前の変数を作成してください

```{r}
vec <- c("大阪","京都","大阪","兵庫","京都")
```

課題2:課題1で作成した因子型の変数のレベルを確認してください

課題3:課題1で作成した因子型の変数のレベルを大阪府、京都府、兵庫県のように、府県を付けた形に直してください。

課題4:課題3で修正した因子型ベクトルのレベルに、奈良県、和歌山県、滋賀県を追加してください。

課題5:次のvec2ベクトルを

a: 大阪府
b: 京都府
c: 兵庫県
d: 和歌山県
e: 奈良県
f: 滋賀県

となるように、factor関数を利用して、因子型
ベクトルを作成してください。

```{r}
vec2 <- c("a","b","d","a","b","e","c")
```

動画を止めて、解答を作成してみてください。

パソコンを開いていないという方は、頭のなかでどのようなスクリプトを書くか、考えてみてください。

できましたか？

課題1:次のベクトル(vec)を因子型に変換して、適当な名前の名前の変数を作成してください

```{r}
vec <- c("大阪","京都","大阪","兵庫","京都")

fac <- as.factor(vec)
```

課題2:課題1で作成した因子型の変数のレベルを確認してください

```{r}
levels(fac)
```

課題3:課題1で作成した因子型の変数のレベルを大阪府、京都府、兵庫県のように、府県を付けた形に直してください。

```{r}
levels(fac) <- c("京都府","大阪府","兵庫県")
levels(fac)
fac
```

課題4:課題3で修正した因子型ベクトルのレベルに、奈良県、和歌山県、滋賀県を追加してください。

```{r}
levels(fac) <- c(levels(fac), "奈良県","和歌山県","滋賀県")
levels(fac)
fac
```

課題5:次のvec2ベクトルを

a: 大阪府
b: 京都府
c: 兵庫県
d: 和歌山県
e: 奈良県
f: 滋賀県

となるように、factor関数を利用して、因子型ベクトルを作成してください。

```{r}
vec2 <- c("a","b","d","a","b","e","c")
factor(
  vec2,
  levels=c("a","b","c","d","e","f"),
  labels=c("大阪府","京都府","兵庫県",
           "和歌山県","奈良県","滋賀県")
)
```

以上です！

それでは次からグラフの作成に入っていきましょう。

