---
title: 指定方法(L45)
page-layout: full
title-block-banner: true
comments: false
---

```{r setup, include=FALSE}
knitr::opts_chunk$set(eval = FALSE, include = TRUE)
```

ここからは、今から作成するtekitou2.txtをRに読み込む方法について解説していきます。

まずは、あえて文字化けするファイルを作成していきましょう

File->New File->Text File

で新しいファイルを作成して、そのなかになんでも良いので日本語を入力します。そして、

File->Save with Encoding

で「CP932」を選択して保存してください。

このCP932というのは、Windowsでは標準的に使われている文字コードです。

では、このファイルを読み込みます。

```{r}
library(readr)
read_file("ichiji/tekitou2.txt")
```

うまく読み込めましたか?

私の画面と同様に、見事に文字化けしているはずです。

これは、Rでは、utf-8という文字コードが
標準で使われるため、

先ほど、CP932の文字コードで保存したファイルを
UTF-8の文字コードで読み込んだため、
めちゃくちゃな記号となってしまったという
のが実態です。

CP932の文字コードの問題は、マックであれば
そもそもUTF-8が標準的な文字コードであるため
問題にはなりませんが、Windowsだと
頻繁に出会います

この問題を解決するには、read_file関数に
読み込もうとするファイルがどの文字コードで
保存されているかを指定してあげればよいです。

文字コードを指定するためには、

```{r}
locale()
```

という関数で呼び出した結果の、Encodingの値を変更してあげることで、実は簡単に対応できます。今、locale()で呼び出したオブジェクトを変数に保存しましょう。

(これからは、結果や変数、Rの中に存在するもののことをまとめてオブジェクトと呼びます)

```{r}
initial_locale <- locale()
initial_locale
```

このinitial_localeを、read_file関数のlocale Argumentに渡してあげると、

```{r}
read_file("ichiji/tekitou2.txt", 
          locale = initial_locale)
```

先ほどと同様に文字化けした結果がでてきています。このtekitou2.txtはcp932の文字コードで保存されているため、read_fileのlocale Argumentに対して、きちんと、CP932で読み込むように指定してあげる必要があります。

この、文字コードの指定、実はすごく簡単で

```{r}
?locale
```

の、encoding ArgumentをデフォルトのUTF-8からcp932に変更してあげるだけで

```{r}
locale_with_cp932 <- locale(encoding = "cp932")
locale_with_cp932
```

このオブジェクトを利用して、read_fileを呼び出してあげると、

```{r}
read_file("ichiji/tekitou2.txt", 
          locale = locale_with_cp932)
```

うまくいきました！

今回は、説明のためにわざわざlocaleオブジェクトを含んだ変数を作成していますが、一般的には、

```{r}
read_file("ichiji/tekitou2.txt", locale(encoding="cp932"))
```

という風に、

```{r}
?read_file
```

のUsageのところの並び順で値を与えてあげれば読み込めますので、readrの関数で日本語の文字化けに出会ったときは、locale(encoding="cp932")というコマンドを覚えておいてください。

次の動画では、文字コードがわからない場合の対処方法について解説を行いますが、少しマニアックな話となりますので、飛ばしていただいて構いません。

今後、動画のタイトルに(さらに知りたい人へ)と書いてあるものは飛ばしても問題ないようにコースを作成しておりますので時間のない方は、どんどん飛ばして進んでもらっても大丈夫です。

