---
title: tibble形式について(L50)
page-layout: full
title-block-banner: true
comments: false
---

```{r setup, include=FALSE}
knitr::opts_chunk$set(eval = FALSE, include = TRUE)
```

セクション2では、Rの中に保存されている表形式のデータはdata.frameという形式であると説明しました。
 
例えば、

```{r}
df1 <- data.frame(a = 1:5, b = c("1","2","3","4","5"))

df1
```

こんな感じです。

このdata.frame、実はいくつかデメリットがあって、表の行が長いと、

```{r}
df2 <- data.frame(a = 1:100, b= 1:100)

df2
```

こんな感じで全部表示してしまうため、
画面に収まってくれません。

また、表の列が長いと、

```{r}
df3 <- data.frame(a_long_name=1:10,b_long_name=1:10,
                  c_long_name=1:10,d_long_name=1:10,
                  e_long_name=1:10,f_long_name=1:10,
                  g_long_name=1:10,h_long_name=1:10,
                  i_long_name=1:10,j_long_name=1:10,
                  k_long_name=1:10,l_long_name=1:10)

df3
```

やはり全部表示しようとするためおさまりが悪いですし、
それなり大きなデータの分析をしている場合に、

```{r}
df4 <- data.frame(a_long_name=1:1000,b_long_name=1:1000,
                  c_long_name=1:1000,d_long_name=1:1000,
                  e_long_name=1:1000,f_long_name=1:1000,
                  g_long_name=1:1000,h_long_name=1:1000,
                  i_long_name=1:1000,j_long_name=1:1000,
                  k_long_name=1:1000,l_long_name=1:1000,
                  long_name_1=1:1000,long_name_2=1:1000,
                  long_name_3=1:1000,long_name_4=1:1000,
                  long_name_5=1:1000,long_name_6=1:1000,
                  long_name_7=1:1000,long_name_8=1:1000,
                  long_name_9=1:1000,long_name_10=1:1000,
                  long_name_11=1:1000,long_name_12=1:1000)

df4
```

一回呼び出すと、まあまあ面倒なことになりますとくに、直前の結果を見たいときに、大きなdata.frameを呼び出してしまうと相当上にスクロールしないといけないので面倒です。

今ご説明したデメリットをすべて解決した、data.frame形式をより便利にした形式というのが実はあって、

それが、

tibble形式

と呼ばれているものです。tibble形式で表を作るには、

```{r}
?tibble::tibble
```

を使います。

tibbleパッケージも、tidyverseパッケージ群に含まれますので、実際の分析時には単純にtibbleとするだけで呼び出しが可能です。

実際に先ほどのdf1からdf4までをtibbleを使って書いてみると

```{r}
tib1 <- tibble(a = 1:5, b = c("1","2","3","4","5"))
tib2 <- tibble(a = 1:100, b= 1:100)
tib3 <- tibble(a_long_name=1:10,b_long_name=1:10,
               c_long_name=1:10,d_long_name=1:10,
               e_long_name=1:10,f_long_name=1:10,
               g_long_name=1:10,h_long_name=1:10,
               i_long_name=1:10,j_long_name=1:10,
               k_long_name=1:10,l_long_name=1:10)
tib4 <- tibble(a_long_name=1:1000,b_long_name=1:1000,
               c_long_name=1:1000,d_long_name=1:1000,
               e_long_name=1:1000,f_long_name=1:1000,
               g_long_name=1:1000,h_long_name=1:1000,
               i_long_name=1:1000,j_long_name=1:1000,
               k_long_name=1:1000,l_long_name=1:1000,
               long_name_1=1:1000,long_name_2=1:1000,
               long_name_3=1:1000,long_name_4=1:1000,
               long_name_5=1:1000,long_name_6=1:1000,
               long_name_7=1:1000,long_name_8=1:1000,
               long_name_9=1:1000,long_name_10=1:1000,
               long_name_11=1:1000,long_name_12=1:1000)
```

data.frameを作成する場合とまったく同じ書き方ができて

かつ、コンソール画面の印字は、

```{r}
df1
tib1
```

こんな感じでdata.frameはただ内容が印字されるだけでしたが、tibbleだと、列名の下に、<int> <chr>等、「型」も記載してくれています。

```{r}
df2
tib2
```

行方向に長くても、tibbleは適度な長さに
加工してくれて表示してくれますし

```{r}
df3
tib3
```

列方向に長いデータも、コンソール画面でdata.frameのように折り返して表示することはなく、収まらない場合はコラム名 <int>という表記でどんな名前の列があるかを教えてくれます

```{r}
print("この表示を後から見たい")
df4

print("この表示を後から見たい")
tib4
```

大きな表を表示したときに、その違いは顕著ですね？

data.frame/tibbleの前に、あとから見たい結果が印字されていたときに、tibbleの方がはるかに確認しやすいです。

他にも、tibbleはデータ分析を行う上でdata.frameの弱点とされてきたものを多数克服しています。

readrパッケージにある関数でデータを読み込んだ場合、基本的にはtibble形式でRにとりこまれるためそういう意味でも、readrにある関数を利用してインポートを行うことをお勧めします。

次の動画では、データがtibble形式かを確認する方法と、そうでなかった場合の変換方法について解説しておきます。飛ばしていただいても結構です

