---
title: 変数(実践)(L16)
page-layout: full
title-block-banner: true
comments: false
---


Rで変数を実践してみましょう変数は、単なる文字列でつくることができます。

hakoという変数を作って、そこに数字型の5を保存するには、

```{r}
hako <- 5
```

という、<-　という記号を用います。

```{r}
hako
```

を実行すると、コンソールペーンに中身を表示することができます。

また、Environmentペーンにもhakoという名前で数字の5が表示されていますね？

hakoは、いつでも中身をいれかえることができます

```{r}
hako <- 489
hako
```

こんな風に5は消えて、新しい数字489が入りました。

以上が基本です。あとは色々と実験してみましょう！

### 実験1: hakoでなくて、"hako"なら？

```{r}
"hako" <- 987
hako
```

入ってしまいます。打つのが面倒ですけどね。

### 実験2: 文字列型も入れられる？

```{r}
hako <- "私の好きな文字"
```

入りました！変数には基本的になんでも保存できます。

### 実験3: 変数の名前に使える文字は？

```{r,error=TRUE}
# -hako <- 5
# _hako <- 10
# +hako <- 10
# @hako <- 15
# 1hako <- 12
```

記号や、数字で始まる変数名はだめです。ただし、

```{r}
.hako <- 10
.hako
```

`.`ではじまる変数は大丈夫です

あとは、

```{r}
hako1 <- 20
```

数字は先頭に来なければ使えますし、

```{r}
hako_1 <- 25
```

アンダースコア(_)も先頭に来なければ使えます。

ということで、まとめると

.1 記号は基本的には使えません。
.2 ただし、「.」は大丈夫
.3 数字とアンダースコアは先頭に置かなければ大丈夫

ということになります。

ここで作成したもの、消しておきましょう。

```{r}
rm(.hako)
```

`rm`はremoveの略で、作成した変数を消す命令です。

二つ以上を消すことも可能で、

```{r}
rm(hako1, hako_1)
```

こんな感じで消すことができます。

最後に、おまけですが、

### 実験4:日本語の文字列は使える？

```{r}
にほんごのはこ <- 123
```

日本語の変数名ができました！

ただし、これはよくわからないエラーが発生する可能性があるので非推奨です。

消しておきましょう

```{r}
rm(にほんごのはこ)
```

消えません・・・
先ほどは消えていたのに、日本語を変数にすると、このように、想定以外の動作をすることが良くあります。

とりあえず、全部消す命令を出して対処しておきましょう。

```{r}
rm(list=ls())
```

消えました！
いきなり命令が複雑になったように見えますが、次の動画では

この部分の解説を行います。
