---
title: パッケージ(パッケージのインストールと呼び出し)(L30)
page-layout: full
title-block-banner: true
comments: false
---

それでは、スライドで解説した事項を実践していきましょう。

この動画での目標は、tidyverseパッケージを皆さんのパソコンにインストールして、呼び出して、その動作を確認するところまでです。

tidyverseが使えるようになれば、Rでのデータ分析に必要な機能をRに追加することができます。

お手元のパソコンがインターネットに繋がっていることを確認して、下記を実行してください。

```r
install.packages("tidyverse")
```

少し時間がかかったかもしれませんが、エラーメッセージが出ずに終了していれば成功です！

エラーメッセージが出て、うまくインストールができない場合は、次の動画で対処法を解説していますので、そちらに進んでください。

インストールが終わっているのであれば、パッケージペーンでtidyverseが標示されているはずです。

では呼び出していきますが、その前に、EnvironmentペーンのGlobal Environmentを確認しておきましょう。ここに、現在読み込まれているパッケージが標示されています内容なんとなく記憶しておいていただいて、

```{r}
library(tidyverse)
```

で呼び出してあげると、

PackagesペーンのTidyverseにチェックが入り、また、Environmentペーンの読み込まれているパッケージのリストも増えている状態です。

この状態で、パッケージに含まれる関数を呼び出すことができるよう
になりました。

これらのパッケージの使い方は、次のセクションから解説を行っていきます。ここでは、tidyverseに含まれる関数群を利用して、デモ的なものをお示しいたします。

まずは、データを作りましょう

```{r}
vec_id <- c(1:7)
vec_namae <- c("A","B","C","D","E","F","G")
vec_by <- c(1987, 1930, 1940, 1972, 1954, 1987, 1930)
vec_gender <- c("男","女","男","男","男","女","男")
vec_admission <- c("2018-1-23", "2018-1-27", 
                   "2018-2-4","2018-3-2","2018-3-10",
                   "2018-3-12","2018-3-15")
vec_discharge <- c("2018-1-30", "2018-2-1", 
                   "2018-2-9","2018-3-3","2018-3-13",
                   "2018-3-13","2018-4-1")
vec_is_dead <- c(0,0,0,0,0,1,0)

hyou <- data.frame(
  id = vec_id,
  name = vec_namae,
  seinen = vec_by,
  seibetu = vec_gender,
  admission_date = vec_admission,
  discharge_date= vec_discharge,
  is_dead = vec_is_dead
)
```

実例1：男女別の入院時年齢を箱ひげ図にしてみる。

```{r}
library(tidyverse)
library(lubridate)

hyou <- hyou %>%
  mutate(
    age_admission = 
      year(as.Date(admission_date)) - 
      as.numeric(seinen))

ggplot(data = hyou,
       mapping = aes(x = seibetu, 
                     y = age_admission)) +
  geom_boxplot()
```

実例2：入院期間のヒストグラムを書いてみる。

```{r}
hyou <- hyou %>%
  mutate(nyuin_duration = 
           as.Date(discharge_date) - 
           as.Date(admission_date)) %>% 
  mutate(nyuin_duration = as.numeric(nyuin_duration))

ggplot(data = hyou,
       mapping = aes(x = nyuin_duration)) +
  geom_histogram(aes(fill = seibetu), binwidth = 1) +
  theme_classic()
```

どうでしょうか？

複雑に見えるかもしれませんが、本コースの受講後は簡単に思えているはずです。
