---
title: データフレーム(データフレームを作成しよう)(L26)
page-layout: full
title-block-banner: true
comments: false
---

それでは、データフレームを作成していきましょう！

と、その前に、注意点としては、

1. ここでの作り方は、あくまで基本を理解するための方法です。
2. 多くの場合は、次の章の「インポート」を行う事で、データフレームが勝手に出来上がるので、ここでご紹介するやり方は必要ありません
3. 「めんどくさい」ですが、1回だけ、手を動かしてみて下さい。

データフレームを作成するためには、data.frame関数を利用します。
この関数、使い方は難しくなくて、

`data.frame(<列名>=<ベクトル>, <列名>=<ベクトル>, ... )`
  
という書き方をすればOKです。実際にやっていましょう。

numberという列名と、nameという列名に、それぞれ次のようにc()でベクトルを作成して入れてあげると、

```{r}
data.frame(number = c(1,2,3,4),name = c("Aさん","Bさん","Cさん","Dさん"))
```

なんとなく、表っぽい結果が返ってきました！
ここで、書き方ですが、

```{r}
data.frame(number = c(1,2,3,4),
           name = c("Aさん","Bさん","Cさん","Dさん"))

data.frame(
  number = c(1,2,3,4),
  name = c("Aさん","Bさん","Cさん","Dさん")
)
```

こんな感じで、カンマの前後であれば改行しても大丈夫です。
他にも、

```{r}
vec_num <- c(1,2,3,4)
vec_name <- c("A","B","C","D")

data.frame(number = vec_num, name = vec_name)
```

という風に、ベクトルを他の変数に入れてあげて作成することもできます。

書き方が行く通りにもあって最初は混乱するかもしれませんが、うまく改行や複雑な部分を変数にいれることができれば、すっきりと読みやすいコードになりますので、慣れてきたら、読みやすいコードを意識して書いてみてもよいかもしれません。


ところで、表の要素の長さが違うとどういうことがおこるでしょう？

```{r,error=TRUE}
data.frame(number = c(1,2,3),
           name = c("Aさん","Bさん","Cさん","Dさん"))
```

エラーがでましたね。ベクトルの行数が違うと怒られました。

こんな感じで、ベクトルの長さが同じでないとデータフレームは作成できないので、注意が必要です。


ただし、それぞれの行数が、最大の行数の整数倍になっているのであれば、（今回のケースであれば、nameが4行なので、numberが2行とか)であれば、エラーは起こらず、勝手に複製されます。

```{r}
data.frame(number = c(1,2),
           name = c("Aさん","Bさん","Cさん","Dさん"))
```

以上、データフレームの作成のやり方でした。
次は、データフレームの操作方法を少しだけ紹介します。
