---
title: 関数(実際に使ってみよう)(L35)
page-layout: full
title-block-banner: true
comments: false
---

ここまで解説してきた関数を少し復習しておきましょう

|                | 関数               |
|----------------|--------------------|
| 型の変換       | as.numeric()       |
|                | as.character()     |
| ベクトル       | c()                |
| データフレーム | data.frame()       |
|                | View()             |
| パッケージ     | install.packages() |
|                | library()          |
| 関数           | sum()              |

8個もすでに解説していますね。

今回、使う関数は、sum(), summary(), unique(),sort()です。 新しい関数、summaryとuniqueとsort、一度動画をとめて、 ご自身の手でどんな動作をするかをヘルプファイルを みて確認してみてください。

できましたか？

```r
?summary
```

のヘルプファイルを呼び出してExamplesの内容を確認してみましょう

Examples

ここで
```{r}
head(attenu)

#は、Rに最初から組み込まれているデータです。
summary(attenu, digits = 4) #-> summary.data.frame(...), default precision
summary(attenu $ station, maxsum = 20) #-> summary.factor(...)
lst <- unclass(attenu$station) > 20 # logical with NAs
## summary.default() for logicals -- different from *.factor:
summary(lst)
summary(as.factor(lst))
```

現時点ではわかりにくいものがいくつかあると思いますが、 コースの中で解説していきますので心配ありません。

とりあえず、Examplesの内容からは、

```{r}
summary(attenu)
```

とすることで、データフレームやベクトルを集計してくれる 関数だということがなんとなくわかると思います。

unique関数もみていきましょう

```r
?unique
```

```{r}
x <- c(3:5, 11:8, 8 + 0:5)
x
(ux <- unique(x))
(u2 <- unique(x, fromLast = TRUE)) # different order
stopifnot(identical(sort(ux), sort(u2)))

length(unique(sample(100, 100, replace = TRUE)))
## approximately 100(1 - 1/e) = 63.21

head(unique(iris))
```

unique関数は、ちょっと例がわかりづらいですが、

```{r}
vec <- c(1,1,1,1,1,3,3,3,3,3,2,2,2,2,2)
unique(vec)
```

こんな感じでベクトルの中から重複をなくして 「ユニーク」な要素をもつベクトルを作ってくれる という関数です。

最後に、

```r
?sort
```

これも、ヘルプファイルが難しいですね。 単純に、入れたベクトルの順番を昇順・降順に並び替えてくれる 関数です。

```{r}
vec
unique(vec)
sort(unique(vec))
```

こんな感じで、先ほど作成したvecをユニークにしたもの の順番をソートしてくれます。

ヘルプファイルを見ていきましょう

```r
?sort
```

Usageのところの一番上の使い方として、 `sort(x, decreasing = FALSE, ...)`とあります。`decreasing`のargumentには初期値が 与えられていて、 `decreasing`の説明をみると、 `logical. Should the sort be increasing or decreasing?`とあります。 logicalなので、TRUEかFALSEをいれられます。 

初期値のFALSEではない値にしてみましょう。

```{r}
sort(unique(vec), decreasing=FALSE)
sort(unique(vec), decreasing=TRUE)
```

と、こんな具合で順番が入れ替わりました。

いかがでしょうか？関数のヘルプファイルをみて、 その関数の使い方を理解することが、なんとなくできそうに 感じていただいていれば、OKです。

それでは、本セクションのまとめを次の動画でしてから、 次のセクションにすすんでいきましょう。
