---
title: Openxlsx:Excelへの出力2
page-layout: full
title-block-banner: true
comments: false
---

```{r, message = FALSE}
library(tidyverse)
library(openxlsx)
```

それでは、もととなるエクセルファイルは、template.xlsxという名前のファイルでです。

このエクセルファイルの

B3:H7
B10:H14
B17:H21

この範囲にデータを書き込んでみましょう。

```{r}
dat1 <- tibble(
  a=rnorm(4),
  b=rnorm(4),
  c=rnorm(4),
  d=rnorm(4),
  e=rnorm(4),
  f=rnorm(4),
  g=rnorm(4)
)

dat2 <- tibble(
  a=rgamma(4,1,1),
  b=rgamma(4,1,1),
  c=rgamma(4,1,1),
  d=rgamma(4,1,1),
  e=rgamma(4,1,1),
  f=rgamma(4,1,1),
  g=rgamma(4,1,1)
)

dat3 <- tibble(
  a=rpois(4,4),
  b=rpois(4,4),
  c=rpois(4,4),
  d=rpois(4,4),
  e=rpois(4,4),
  f=rpois(4,4),
  g=rpois(4,4)
)

dat1
dat2
dat3
```

こんなデータとなります。


それで、まずは、tempate.xlsxをRに読み込みます

```{r}
wb <- openxlsx::loadWorkbook("template.xlsx")
```

dat1を読み込んだwbのB3:H7の範囲に書き込みます

```{r}
openxlsx::writeData(
  wb = wb,
  sheet = "res",
  x = dat1,
  startCol = 2,
  startRow = 3
)
```

dat2を読み込んだwbのB10:H14の範囲に書き込みます

```{r}
openxlsx::writeData(
  wb = wb,
  sheet = "res",
  x = dat1,
  startCol =  2,
  startRow = 10
)
```

dat3を読み込んだwbのB17:H21の範囲に書き込みます

```{r}
openxlsx::writeData(
  wb = wb,
  sheet = "res",
  x = dat3,
  startCol =  2,
  startRow = 17
)
```

保存します

```{r}
openxlsx::saveWorkbook(wb,"out2.xlsx",overwrite=TRUE)
```

いかがでしょうか?template.xlsxの内容にデータを付け足すことができていますね?

この方法を利用すれば、エクセルファイルのデザインをすべてプログラム的に書くようなことをしなくてすむので効率的です。

ただし、この方法、元となるエクセルファイル次第ではうまく読み込めないこともあるため、できればラッキーくらいの気持ちでよいかもしれません。

（実務で利用する場合は、個人的には、RからPythonのエクセルファイルを加工するライブラリを呼び出して、それで

* データ加工：R
* エクセル操作：Python

という形で対応することが多いです。
