---
title: Powerpointへの出力2
page-layout: full
title-block-banner: true
comments: false
---

それでは、ここでは、wordの時と同じように、見た目やデザインを変えてみましょう

`template.pptx`をテンプレートとして、

```{filename="example7.Rmd"}
---
title: "Example"
author: "Nishida Norimitsu"
date: "2021/5/20"
output:
  powerpoint_presentation: 
    reference: template.pptx
editor_options:
  chunk_output_type: console
---

<!-- 先ほどいじったtemplate.pptxファイルへの変更内容をこのファイルの出力に反映するために、wordのときと同じ様に、YAMLのpowerpoint_presentation:の部分に、referenceという設定を新たに追加して、template.pptxまでのパスを記載してあります。この変更が、このファイルからKnitされるファイルにどのような影響を与えているのか、見てみましょう。-->

```{r setup, include=FALSE}
knitr::opts_chunk$set(
	echo = FALSE,
	message = FALSE,
	warning = FALSE
)
library(tidyverse)
```


# 色々な形への出力

## 説明分

* さて、ここでは、色々な形に分析結果を出力したい場合の方法を考えましょう。
* ここでは、比確的よく利用されると想定されるpowerpointとwordファイルへの出力をご説明します。
* 尚、powerpointはスライドの区切りが##となつておりますので注意してください。
* また、全体のチャンクの設定でR関係のものを表示しないようにしてあります。

## 画像を含む区分

```{r}
ggplot(cars) +
  geom_point(aes(x=speed,y=dist))+
  theme_classic(base_size=24)
```

## 表を含む区分

```{r}
gtsummary::tbl_summary(cars) %>%
  gtsummary::as_flex_table() %>% 
  flextable::fontsize(size=24, part="all") %>% 
  flextable::width(j=c(1,2),width=4)
```

```



以上がRmarkdownの使い方の基本的な解説でした。次の動画では続いて、Excelにデータを出力する方法について解説していきます。