---
title: 練習問題 解答
page-layout: full
title-block-banner: true
comments: false
---


まず、データを取り込みましょう

```{r}
library(tidyverse)
library(readxl)
dat <- read_excel("data/ifelse_casewhen.xlsx")

dat
```

課題1:

身長と体重を利用して、BMIを計算してその結果をbmiという名前の列に保存してください。

まず、datのweight列が文字列型になっているので数字に変換してみましょう。

```{r}
dat_weight <- dat %>% 
  select(weight) %>% 
  mutate(num_weight = as.numeric(weight))

View(dat_weight)
```

ところどころ、欠損しています。

とりあえず、欠損している列のみを抜き出して眺めてみましょう。

欠損の有無は、is.na()関数というものを用います。

```{r}
dat_weight %>% 
  filter(is.na(num_weight))
```

はい。ここは、意図的に入力ミスをいれています。

5でなくてS
1でなくてl
0でなくてOが使われています。

他のデータはすべて数字にNAになることなく変換できているので、とりあえず、上の3つを置き換えてから数値に変換しましょう。

```{r}
dat1 <- dat %>% 
  mutate(
    replace_weight = str_replace_all(weight, 
                                 c("S"="5",
                                   "l"="1",
                                   "O"="0"))
  ) %>% 
  mutate(num_weight = as.numeric(replace_weight))

View(dat1)
```

これで、無事、weight列が数字に変換されました。BMIを計算しましょう。

```{r}
dat1 <- dat1 %>% 
  mutate(bmi = num_weight/(height/100)^2)

dat1$bmi
summary(dat1$bmi)
```

課題2:

bmi列の値を利用して、if_else関数を使って、BMIが25以上であれば1、25未満であれば0となる列、obese、を作成してください。

ここでif_else関数の動作を確認しておきます。

```{r}
dat2 <- dat1 %>% 
  mutate(obese = if_else(bmi >= 25, 1, 0))
```

ここで作成した変数の分布を確認するためにはsummaryでもよいのですが、

```{r}
dat2$obese %>% summary()
```

数値型の場合は平均値等がでてきてしまい、個数がわかりません。個数を確認したい場合は、dplyr::count関数という便利な関数があります。

```{r}
dat2 %>% count(obese)
```

あるいは、base::tableも使いやすいです。

```{r}
dat2$obese %>% table()
```
countは、パイプの中で変数名だけ書くような使い方ができますが、tableはベクトルを与えないといけないので注意が必要です

課題3:

血圧の表示が"120/80"のように入力されています。これを、sbpとdbpの二つの変数に分割してください。

```{r}
dat2$bp[1:10]
```

このデータを分割するために、正規表現を利用してsbpとdbpを抜き出してみましょう。

```{r}
dat3 <- dat2 %>% 
  mutate(
    sbp = str_extract(bp,"^\\d+(?=/)"),
    dbp = str_extract(bp,"(?<=/)\\d+$")
  )

dat3 %>% select(ends_with("bp"))
```

抜き出せましたね。文字列型になっているので数値型に戻しておきましょう

```{r}
dat3 <- dat3 %>% 
  mutate(
    sbp = as.numeric(sbp),
    dbp = as.numeric(dbp)
  )
```

課題4:

課題3で作成した変数、sbp、dbpを利用して、

sbpが120未満かつdbpが80未満であれば「至適血圧」
sbpが130未満かつ/あるいはdbp85未満であれば「正常血圧」
sbpが140未満かつ/あるいはdbp90未満であれば「正常高値血圧」
sbpが160未満かつ/あるいはdbp100未満であれば「1度高血圧」
sbpが180未満かつ/あるいはdbp110未満であれば「2度高血圧」
sbpが180以上かつ/あるいはdbp110以上であれば「3度高血圧」

とした因子型の列を作成してください。

ここではcase_whenを利用しましょう。だいぶ複雑です。かつ/あるいはを条件設定するのがややこしいので、収縮期、拡張期それぞれで判定してより重い方を採用する形にしました。

```{r}
dat4 <- dat3 %>% 
  mutate(sbp_kubun = case_when(
    sbp <  120  ~ 1,
    sbp <  130  ~ 2,
    sbp <  140  ~ 3,
    sbp <  160  ~ 4,
    sbp <  180  ~ 5,
    sbp >= 180  ~ 6
  )) %>% 
  mutate(dbp_kubun = case_when(
    dbp <  80 ~ 1,
    dbp <  85 ~ 2,
    dbp <  90 ~ 3,
    dbp < 100 ~ 4,
    dbp < 110 ~ 5,
    dbp >=110 ~ 6
  ))
```

count関数は2変数でも使えます。

```{r}
dat4 %>% 
  count(sbp_kubun, dbp_kubun)
```

このsbp_kubunとdbp_kubunの値で大きいほうを採用すれば良いので、if_elseを利用しましょう。

```{r}
dat4 <- dat4 %>% 
  mutate(bp_kubun = if_else(
    sbp_kubun >= dbp_kubun, sbp_kubun, dbp_kubun
  ))

dat4 %>% 
  count(bp_kubun, sbp_kubun, dbp_kubun)
```

きちんと狙った通りに分けられていますね?あとは、数値を因子型のラベルをあててあげれば完成です。

```{r}
bplabel <- c("至適","正常","正常高値","1度","2度","3度")

dat4 <- dat4 %>% 
 mutate(bp_kubun = factor(bp_kubun, levels = 1:6, labels=bplabel))

dat4 %>% count(bp_kubun)
View(dat4)
```

できあがりです。

課題5：

課題1から課題4までで作成した変数を利用して、高血圧、肥満、飲酒、喫煙のリスクの個数を計算したriskという名前の列を作成してください。

(尚、ここでは、高血圧を1度から3度高血圧、肥満はBMI25以上とします)

血圧のカテゴリーが、0か1になっていないためこれを変換しておきましょう。

```{r}
dat4 %>% 
  count(bp_kubun)

dat5 <- dat4 %>% 
  mutate(risk_bp = if_else(as.numeric(bp_kubun) >= 4, 1, 0))

dat5 %>% count(risk_bp, bp_kubun)
```

ちゃんと0と1で分けられていますね?後は、リスクの個数を足し合わせるだけです。一応、データを確認しておくと、

```{r}
dat5 %>% 
  count(obese, risk_bp, alcohol, smoking)
```

です。

risk列の作成は簡単ですね?

```{r}
dat5 <- dat5 %>% 
  mutate(risk = obese + risk_bp + alcohol + smoking)

dat5 %>% count(risk)
```

以上です!

どうでしょうか？
相当ややこしく感じられたかもしれませんが、ここまで学んでいただいた関数のみで、ここまでデータの加工ができます。

次以降はこれらのデータの加工をより便利にしてくれる関数群を解説していきます。

