---
title: 練習問題
page-layout: full
title-block-banner: true
comments: false
---

この練習問題では、厚生労働省の令和2年、2020年の食中毒の発生状況一覧のデータから、病因物質別月別食中毒発生状況のデータを私がこの問題のために加工したデータを用います。

尚、オリジナルデータは、

[https://www.mhlw.go.jp/stf/seisakunitsuite/bunya/kenkou_iryou/shokuhin/syokuchu/04.html#j4-2](https://www.mhlw.go.jp/stf/seisakunitsuite/bunya/kenkou_iryou/shokuhin/syokuchu/04.html#j4-2)

に2021年4月12日時点でアクセスできます。

問題1: 

data/fill.xlsxファイルをインポートしてください。

問題2: 

datの病因物質という名前の列をcause1,　...2という名前の付いた列をcause2という名前に変更してください。

問題3: 

cause1、cause2列とも、余分なスペースがはいっているためそれをすべて取り除いてください。

問題4: 

cause1を埋めてください。また、cause1で、埋める前に値が入っている行は、集計された結果であるため、集計結果は表から削除してください。

問題5: 

問題4で作成した表をdataフォルダの中に、fill2.csvという名前で保存してください。そのCSVは次の練習問題で利用します。





問題1: 

data/fill.xlsxファイルをインポートしてください。

```{r}
library(tidyverse)
library(readxl)

dat <- read_excel("data/fill.xlsx")
```

すこしエクセルファイルを開いて眺めていただきたいのですが、Rで結合されているデータを読み込むと、結合が解除されて、一番左上の位置にあるデータとして扱われます。

ここでは、病因物質のA1、A2にかけてマージされていたセルが解除されて、1列目の名前が病因物質、2列目の名前が空白だったため、自動的に、...2という名前に変更されています。

```{r}
View(dat)
```

問題2: 

datの病因物質という名前の列をcause1,　...2という名前の付いた列をcause2という名前に変更してください。

```{r}
dat2 <- dat %>% 
  rename(`cause1` = `病因物質`,
         `cause2` = `...2`)
```

問題3: 

cause1、cause2列とも、余分なスペースがはいっているためそれをすべて取り除いてください。

```{r}
dat3 <- dat2 %>% 
  mutate(
    cause1 = str_replace_all(cause1,"\\s",""),
    cause2 = str_replace_all(cause2,"\\s","")
  )

dat3
```

問題4: 

cause1を埋めてください。また、cause1で、埋める前に値が入っている行は、集計された結果であるため、集計結果は表から削除してください。

```{r}
dat4 <- dat3 %>% 
  fill(cause1) %>% 
  filter(!is.na(cause2))
dat4
```

問題5: 

問題4で作成した表をdataフォルダの中に、fill2.csvという名前で保存してください。そのCSVは次の練習問題で利用します。

```{r}
write_csv(dat4, "data/fill2.csv")
```

いかがですか?

fill、それ単体では活躍しませんが、データ加工の途中で地味に役立ちそうに思いませんか?

