---
title: 練習問題
page-layout: full
title-block-banner: true
comments: false
---

ここではdata/stringr.xlsxファイルを利用します

練習問題1 

インポートしてください

練習問題2-1 

target3をname、hr、mlの3つの列にseparateを使ってわけてください。

練習問題2-1 

target3をname、hr、mlの3つの列にextractを使ってわけてください。

練習問題3-1 

target2をname,value,unitの3つの列にseparateを使って分けてください。

練習問題3-2 

target2をname,value,unitの3つの列にextractを使って分けてください。

練習問題4-1 

target1をname,ml,unitの3つの列にseparateを使って分けてください。

練習問題4-2 

target1をname,ml,unitの3つの列にextractを使って分けてください。

解答です。


```{r}
library(tidyverse)
library(readxl)
```

練習問題1 

インポートしてください

```{r}
dat <- read_excel("data/stringr.xlsx")
dat
```

練習問題2-1 

target3をname、hr、mlの3つの列にseparateを使ってわけてください。

```{r}
dat %>% 
  select(target3) %>% 
  separate(col = target3,
           into = c("ope","name","hr","ml"), 
           sep=":|\\s+", remove=FALSE) %>% 
  select(-ope)
```

この方法だと、hrやml等、余計な文字列がくっついているので、str_removeなどで除去してあげる必要がありますね。

練習問題2-1 

target3をname、hr、mlの3つの列にextractを使ってわけてください。

```{r}
dat %>% 
  select(target3) %>% 
  extract(target3, c("name","hr","ml"),
          regex="ope:(.+) (.+)hr (.+)ml",
          remove = FALSE)
```

いかがでしょうか?extractを利用するとseparateよりも正規表現を記載する手間はありますが、より細かく分けることができます。

練習問題3-1 

target2をname,value,unitの3つの列にseparateを使って分けてください。

```{r}
dat %>% 
  select(target2) %>% 
  separate(target2,c("name","value","unit"),
           sep = ":\\s+|:|\\s+") %>% 
  mutate(
    unit = str_remove(value,"\\d+\\.\\d+|\\d+"),
    value = str_extract(value,"\\d+\\.\\d+|\\d+")
  )
```

練習問題3-2 

target2をname,value,unitの3つの列にextractを使って分けてください。

```{r}
dat %>% 
  select(target2) %>% 
  extract(target2,c("name","value","unit"),
          regex = "(.+)[:\\s]+(\\d+\\.\\d+|\\d+)(.+)$")
```

いかがでしょうか?

extractの方がより複雑な形に一度で対応できますね?

練習問題4-1 

target1をname,ml,unitの3つの列にseparateを使って分けてください。

```{r}
dat %>% 
  select(target1) %>% 
  separate(target1,c("name","ml","unit"),
           sep=":|\\s+") %>% 
  mutate(
    ml = str_remove(ml,"ml"),
    unit = str_remove(unit,"unit(s|)")
  )
```

練習問題4-2 

target1をname,ml,unitの3つの列にextractを使って分けてください。

```{r}
dat %>% 
  select(target1) %>% 
  extract(target1,c("name","ml","unit"),
          regex="(.+)[:\\s]+(\\d+)ml (\\d+)unit") %>% 
  mutate(name = str_trim(name))
```

以上、いかがでしょうか?

正規表現を考えて抜き出す場合よりもseparateやextractを利用する方が簡単な場合もあるので、どの関数を利用するか、お手元のデータの形をみて、考えてみてください。

