---
title: select()の練習問題
page-layout: full
title-block-banner: true
comments: false
---

```{r, message=FALSE}
library(tidyverse)
```


この練習問題では、data/select.xlsxのファイルを利用します。

課題1:
 
data/select.xlsxファイルを読み込んでください。

解答1:

エクセルファイルなので、tidyverseに追加して、readxlパッケージも読み込んでおきましょう。

```{r}
library(tidyverse)
library(readxl)

dat <- read_excel("data/select.xlsx")
dat
```

申し訳ありません。罠を仕掛けてみました。
エクセルファイルは、ファイルの中に、シー構造があるので、一番最初のシートが目とするデータでない場合は、読み込むシートを指定しあげる必要があります。
なので、正しいスクリプトは、

```{r}
dat <- read_excel("data/select.xlsx", sheet="data")
dat
```

となります。
コラム名が多数ありますが、tibbleだと、このよう1画面で全部の名前の確認が可能です。

また、

```{r}
colnames(dat)
```

としてあげることで、コラム名をベクトルとしとりだすこともできるので、合わせて覚えおいてもよいかもしれません。

課題2: 最後のコラム、addressを、id,sex,ageの後 に移動させてください。

解答2:

これはeverything()を使ってあげる必要があります

```{r}
dat2 <- dat %>% 
  select(id,sex,age, address, everything())
```

あるいは、

```{r}
dat2 <- dat %>% 
  select(id:age, address, everything())
```

課題3:

id,sex,age,addressと喫煙に関するsmoking_, 飲酒に関するalcohol_ではじまる変数を選択してください

解答3:

```{r}
dat3 <- dat2 %>% 
  select(id:address, 
         starts_with("smoking_"), 
         starts_with("alcohol_"))
dat3
```

課題4: 
idからaddressまでと、statusで終わる列を取得してください。ただし、smokingとalcoholで始まるものを除外してください。

解答4：

```{r}
dat4 <- dat2 %>% 
  select(id:address, ends_with("_status")) %>% 
  select(!c(alcohol_status,smoking_status))
dat4
```

以上、select関数、慣れましたか？ここまでで、基本的な列の操作についての解説は終了です。次は行の操作にはいりたいのですが、そのまえに、基本事項を理解いただく必要がありますので、その解説をさせてください。

