---
title: 色々なjoin関数
page-layout: full
title-block-banner: true
comments: false
---

```{r setup, include=FALSE}
knitr::opts_chunk$set(echo = TRUE, error = TRUE)
```

```{r, message = FALSE}
library(tidyverse)
```

ここまで、left_joinの話ばかりでしたが、色々なjoin関数が用意されています。

原則、left_joinがわかれば、たいてい何とかなるのですが、ここで、他の関数を紹介しておきます。

```{r}
dat1 <- tribble(
  ~id, ~val1,
  1  , 11,
  2  , 12,
  2  , 12,
  4  , 14,
  1  , 15,
  5  , 16
)

dat2 <- tribble(
  ~id, ~val2,
  1  , 21,
  2  , 22,
  3  , 23,
  4  , 24,
  5  , 25
)
```

まず、これまでのleft_joinはこれです。これは、左側にあるIDを残すというイメージです

```{r}
left_join(dat1, dat2, by="id")
```

leftではなく,right_joinというのもあって

```{r}
right_join(dat2, dat1, by="id")
```

left_joinの左向けの結合ではなく、右向けの結合になります。

```{r}
right_join(dat1, dat2, by="id")
```

idはdat2が1から5まで一個ずつ、dat1が1が2つ、2が2つ、3が0こで、4，5が1個ずつなので、dat2の1と2が水増しされてるのと、3が「あたらない」ので、NAで表示されています。right_joinは、右側にあるIDが残るという風なイメージでもよいと思います。

後は、

```{r}
dat3 <- tribble(
  ~id, ~val3,
  1  ,  "a",
  3  ,  "b",
  4  ,  "c"
)

dat4 <- tribble(
  ~id, ~val4,
  3  , "A",
  5  , "B",
  6  , "C"
)
```

というデータがあったとして、

左のIDが残る、

```{r}
left_join(dat3 , dat4, by="id")
```

右のIDが残る、

```{r}
right_join(dat3, dat4, by="id")
```



両方にあるIDだけ残る、

```{r}
inner_join(dat3, dat4, by="id")
```

どちらか片方にあるIDだけ残る、

```{r}
full_join(dat3, dat4, by="id")
```

という関数もあります。

他にも、filtering joinと呼ばれる、抽出するためのsemi_join関数やanti_join関数もありますが、とりあえず、現時点では、結合のためのjoinを理解できるとよいと思います。

