---
title: 導入
page-layout: full
title-block-banner: true
comments: false
---

```{r, message=FALSE}
library(tidyverse)
```


それでは、ロジカル型の動作や特徴を少し細かくみていきましょうまず、ロジカル型は

```{r}
TRUE
FALSE

str(TRUE)
str(FALSE)
```

TRUE FALSEと書くことでRにとっては特に指定したり関数で変換したりすることが必要なく、ロジカル型として認識されています。

短縮して、

```{r}
T
F
```

と書くこともできます。逆に、TやFに何か値を代入するのは厳禁です。

このTRUE,FALSE,型変換をしてみると、

```{r}
as.numeric(TRUE)
as.character(TRUE)
```

こんな感じでas.numericで変換するとTRUEは1as.characterで変換するとTRUEは"TRUE"になります。

この動作、因子型をおもいだしませんか?

```{r}
v <- as.factor(c("dog","cat","dog"))
as.numeric(v)
as.character(v)
```

ただ、因子型と違うのは、

```{r}
v + v
```

はエラーが起こりますが、

```{r}
c(TRUE, TRUE, FALSE) + c(FALSE, TRUE, TRUE)
```

Logical型はこのように計算ができてしまいます。

```{r}
TRUE + TRUE
TRUE + FALSE
FALSE + FALSE
```

ということでTRUEの正体は「1」で、FALSEの正体は「0」になります

Logical型への変換は、

```{r}
as.logical("FALSE")
as.logical("TRUE")
as.logical(0)
as.logical(1)
```

でそれぞれFALSE、TRUEに変換できます。

尚、

```{r}
as.logical("dog")
as.logical(0.1)
as.logical(2)
as.logical(-5)
as.logical(-3.2)
```

文字列型の場合はTRUEやFALSE以外のものをロジカル型に変換しようとすると欠損、NA、が返されますが、数字を与えると、0以外がすべてTRUEと帰ってくるので「プログラム」を描く場合に注意しておく必要があります。

