---
title: 実践 case_when
page-layout: full
title-block-banner: true
comments: false
---

```{r setup, include=FALSE}
knitr::opts_chunk$set(echo = TRUE, error = TRUE)
```

```{r, message = FALSE}
library(tidyverse)
```

if_elseはTRUE/FALSEをかえす2条件のみで結果を場合分けしますが、case_whenは複数条件で条件分岐ができます。

スライドでお示ししたように、<ロジカルとなる式> ~ <返したい結果>を繰り返すことで好きな条件で結果を返せます。

実験してみましょう。

```{r}
dat <- tibble(num = c(1:5))
dat

dat %>% 
  mutate(kekka = case_when(
    num == 1 ~ "one",
    num == 2 ~ "two",
    num == 3 ~ "three",
    TRUE ~ ">3"
  ))
```

この例では、num列が1であればone、2であればtwo、3であればthree、それ以外で>3という文字列を返す結果になっています

case_whenで注意しておかないといけないことはif_elseと同様でcase_when関数が返す結果の型をそろえておくことです。

```{r}
dat %>% 
  mutate(kekka = case_when(
    num == 1 ~ "one",
    num == 2 ~ "two",
    num == 3 ~ 3,
    TRUE ~ ">3"
  ))
```

もう一つ、実行される順番に注意が必要です。case_when関数は上の条件が優先されます。

```{r}
dat %>% 
  mutate(kekka = case_when(
    num == 1 ~ "one",
    num == 1 ~ "two",
    num == 1 ~ "three",
    TRUE ~ ">3"
  ))
```

また、最後のTRUEという「必ず当たる」条件を書いておかないと、

```{r}
dat %>% 
  mutate(kekka = case_when(
    num == 1 ~ "one",
    num == 2 ~ "two",
    num == 3 ~ "three"
  ))
```

欠損値が生じてしまいますので、注意が必要です。

以上、case_whenの実践でした。

それではif_elseとcase_whenの練習問題をやってみましょう

