---
title: 実践 str_trim
page-layout: full
title-block-banner: true
comments: false
---

```{r setup, include=FALSE}
knitr::opts_chunk$set(echo = TRUE, error = TRUE)
```

```{r, message = FALSE}
library(tidyverse)
```

ここでは、少しこれまでの話と逆行しますが、正規表現に頼らない方が簡単に処理ができるケースを例示してみます。

正規表現の練習問題2を改めてみてみましょう。次の文字列ベクトルから検査値を抜き出すことが課題でした。

```{r}
vec <- c("1HbA1c :4.9", "2HbA1c: 6.3", "3HbA1c : 3", "4HbA1c:5")
vec
```

ここで、

```{r}
prac <- tibble(target = vec)
prac
```

このTibbleを1つ前の動画のように検査名と値に分けてみましょう。正規表現をごりごり利用する場合は、解答にあったように

```{r}
prac %>% 
  mutate(
    value = str_extract(target,"(?<=:(\\s|))(\\d+\\.\\d+|\\d+)"),
  
  )
```

検査値の抽出だけでも、ぱっとみ分かりにくい正規表現になっています。ただ、ここで、次のようにすると、見通しがかなりよくなりませんか?

```{r}
prac %>% 
  mutate(
    left = str_extract(target,"^.+(?=:)"),　#コロンの前
    right = str_extract(target,"(?<=:).+$"), #コロンの後
    name = str_trim(left), #コロンの前の空白除去
    value = str_trim(right) #コロンの後の空白除去
  )
```

こんな感じでstr_trim関数を利用してあげると、前後のスペースが消えてくれるので、"(?<=:(\\s|))(\\d+\\.\\d+|\\d+)"この正規表現を書かなくても、処理することができました

データクリーニングするさいには、そのデータを目的の形へ正確に効率よく変換できればOKなので、色々なやり方を試みてください。

後、str_trimの設定について補足しておきます。

str_trimは

```{r}
?str_trim
```

のUsageでsideというargumentがあります。

これは、

```{r}
tgt <- "    S     P      A      C      E      !   "

both <- str_trim(tgt, side = "both")
left <- str_trim(tgt, side = "left")
right <- str_trim(tgt, side = "right")

str_view_all(c(tgt, both, left, right), "\\s")
```

このように、str_view_allで全部当たる結果をみることができるので見てみると、

bothとした場合は両端のスペースleftで左、rightで右のスペースが削除されていることが確認できます。また、スライドでは紹介していませんが、

```{r}
?str_trim
tgt
str_squish(tgt)
```

中間の無駄なスペースを除去することができます

以上、str_trimの解説でした。

次の動画で、ここまでのstr_xxx系の関数を利用した練習問題を解いてみましょう!

