---
title: 実践2 メタ文字
page-layout: full
title-block-banner: true
comments: false
---

```{r setup, include=FALSE}
knitr::opts_chunk$set(echo = TRUE, error = TRUE)
```

```{r, message = FALSE}
library(tidyverse)
```

```{r}
vec <- c("1","120","34.3","ab123", 
         "5b","6 5","7","b","ac4235432",
         "45.3mg/dl","abc500ml 3unit 3:40AM",
         "^ is start.",
         "this sign($) represents end.", "....")

vec
```

ここでは、代表的な正規表現の記号を見ていきましょう。尚、\\d+のように、「まとめて指定」するために利用する\や+のような文字をメタ文字と呼びます。この動画は代表的なメタ文字の解説です。

数字にこだわらず「なんでもよい」場合は「.」で表現できます。

```{r}
str_view(vec,".")
str_view(vec,"....")
str_view(vec,".{4,5}")
str_view(vec,".+")
```

パターンの開始が文字列の先頭にあるかを^で調べることもきます。

```{r}
str_view(vec,"^b")　#で先頭にbがあるか?
str_view(vec,"^a")　#で先頭にaがあるか?
str_view(vec,"^\\d")　#で先頭が数字で始まっているか?
```

同様に最後は$です。

```{r}
str_view(vec,"M$")　#文字列の最後がMで終わっているか？
str_view(vec,"\\d{3}$")　#
```

^と$

```{r}
str_view(vec,"^b$")
str_view(vec,"^\\d+$")
```

ところで、.とか^とか$とかを

```{r}
str_view(vec,"^")
```

ひっかけるにはどうしたらいいでしょうか？

\\をつけることで、「これはメタ文字じゃなくて文字ですよ」とすることができます。この方法、

「\\でエスケープする」と表現されることが多いです。

```{r}
str_view(vec,"\\^")
str_view(vec,"\\$")
str_view(vec,"\\.+")
```

ちゃんとひっかけられていますね?

その他の書き方も解説しておきます

```{r}
str_view(vec,"\\w+") #すべての文字
str_view(vec,"\\W+") #すべての非文字

str_view(vec,"\\d+")　#すべての数字
str_view(vec,"\\D+") #すべての非数字

str_view(vec,"\\s+") #スペース
str_view(vec,"\\S+") #非スペース
```

もっと色々ありますので、深く知りたいという方はRStudioのHPにあるCheat Sheetをご確認ください。

