---
title: arrange()の実践
page-layout: full
title-block-banner: true
comments: false
---

```{r setup, include=FALSE}
knitr::opts_chunk$set(echo = TRUE, error = TRUE)
```

```{r, message = FALSE}
library(tidyverse)
```

それでは、arrange関数の動作を実際のRで確認していきましょう。

```{r}
dat <- tibble(
  a = c(1,3,2,4,3,5,3,2,5,1),
  b = c(5,2,3,4,5,2,1,2,1,4),
  c = c(1,2,3,4,5,6,7,8,9,10)
)
```

まずは、1列指定のarrangeですが、

```{r}
dat %>% arrange(a)
dat %>% arrange(b)
```

c列が元の並び順に番号を振ってあるので、arrange関数が確かにデータを並び替えてくれているのがわかると思います。

descending order、（降順）にならべるdescも利用してみましょう

```{r}
dat %>% arrange(desc(a))
dat %>% arrange(desc(b))
```

たしかに、降順に並んでいますね?複数していする場合

```{r}
dat %>% arrange(a)
dat %>% arrange(a,b)
```

を比べてみてください。arrange(a)だと、b列の最初の2行は5，4とならんでいますが

arrange(a,b)とすると、b列の最初の二行は4，5とならんでいます。

descは複数列を指定しても有効なので、a列、b列の並び替え方の組み合わせは、

```{r}
dat %>% arrange(a      ,     b )
dat %>% arrange(a      ,desc(b))
dat %>% arrange(desc(a),     b )
dat %>% arrange(desc(a),desc(b))
```

全部で4通りです。

以上arrangeの実践でした。次は練習問題を解いておきましょう。

