---
title: 練習問題(出題)
page-layout: full
title-block-banner: true
comments: false
---

この内容、問題量が少し多いので、出題用の動画と解答の解説動画を分けておきます。解答だけを見たい場合は次へお進みください。

### Logical

練習問題1

Logical型2種類はなんでしょうか?またその短縮した書き方を書いてください

練習問題2

-1

Logical型を数字に変換した場合と文字列に変換した場合をそれぞれ実行してみてください

-2

次のうち、FALSEとなるのはどれでしょうか?

```{r}
as.logical(-1)
as.logical(0)
as.logical(1)
as.logical(2)
```

練習問題3

TRUE + TRUEの結果は何になりますか?

### ==オペレーター

練習問題4

```{r}
a <- 10
b <- ""

a == b #がTRUEとなる値をbに入れてください。
```

### 比較オペレーター

練習問題5　

次の実行結果がすべてTRUEとなるように==以外を用いて書き換えてくださいまた、各オペレーターは1回のみ利用できます(答えは複数あります)>, <, >=, <=, !=,

```{r}
5 == 6
5 == 4
5 == 5
5 == 5
"dog" == "dog"
```

### ベクトルとロジカル

練習問題6 

次のスクリプトの実行結果がどうなるか、予想してみてください。

```{r}
vec <- c(1,2,3,4,5)

vec[TRUE]
vec[c(T,T,T,T,F)]
vec[c(T,F)]
vec[vec < 3]
```

### ロジカルオペレーターと!

練習問題7 

次の &オペレーターの左側のベクトルに!をを書き足して、実行結果がすべてTRUEとなるようにしてください。

```{r}
c(T,F,T,F,T) & c(T,T,T,T,T)
```

練習問題8 

次の |オペレーターの左側のベクトルに!をを書き足して、実行結果がすべてFALSEとなるようにしてください。

```{r}
c(T,F,T,F,T) | c(F,F,F,F,F)
```

練習問題9

次のvecからvec[...]の書き方を使って
9-1 3をとりだしてください
9-2 2の倍数を取り出してください
9-3 7の倍数を取り出してください
9-4 奇数をとりだしてください。
9-5 3の倍数かつ5の倍数あるいは4の倍数かつ7の倍数をとりだしてください。

```{r}
vec <- c(1:50)
```
