---
title: left_joinでの多対多の結合
page-layout: full
title-block-banner: true
comments: false
---

```{r setup, include=FALSE}
knitr::opts_chunk$set(echo = TRUE, error = TRUE)
```

```{r, message = FALSE}
library(tidyverse)
```

多対多の動作、確認しておきましょう。

```{r}
ta_left <- tribble(
  ~id, ~x,
  1  , 11,
  2  , 12,
  3  , 13,
  2  , 14,
  1  , 15
)

ta_right <- tribble(
  ~id, ~y,
  1  , "a",
  2  , "b1",
  2  , "b2",
  3  , "c"
)

ta_left
ta_right

ta_ta <- ta_left %>% 
  left_join(ta_right, by="id")

ta_ta
```

いかがでしょうか?

結合後の表、もともとのta_leftの行数が

```{r}
nrow(ta_left)
```

であるのに対して、

```{r}
nrow(ta_ta)
```

へと増加しており、行が水増しされたことが確認できます。

このように、結合前のデータと結合後のデータをnrow関数で行数の確認をして、不一致であれば、他対他の結合がおこなわれてしまっていることがわかります。

もし、結合するまえに他対他になるかを調べたい場合は、count関数やdistinct関数を利用しても良いかもしれません。

特に、右側、結合する方の表のIDが複数存在する場合は他対他になってしまうので、

```{r}
ta_right %>% count(id)
ta_right %>% count(id) %>% filter(n > 1)
```

としてあげて、nが1より大きいものがないかを確認しましょう。今回は一目瞭然ですが、何全行もあったりするとこれで重複しているものを発見できます。

実例をみのであれば、

```{r}
test <- tibble(
  id = sample(1:300, 300, replace=TRUE),
  val = rnorm(300, 100, 20)  
)
```

こんな300行のデータに対して重複しているidを調べたい場合、

```{r}
test %>% count(id) %>% filter(n > 1)
```
で重複しているIDと、その重複回数、nを瞬時に調べることができました。(尚、sampleやrnorm関数はランダムに数字がでてくるので、実行結果は皆さんのものと違います。)

以上、多対多の結合でした。

