---
title: mutate()の練習問題
page-layout: full
title-block-banner: true
comments: false
---

課題1:

配布したフォルダに含まれる、"data/practive1.csv"をインポートして利用してください。(インポートするところからが練習問題です)

インポートすると、id,height(身長[cm]),weight(体重[kg])という列名を持つ表となっているはずです。

課題2

身長をcm単位のデータからm単位のデータにして、height_mという列名に入れてください。。(例えば、121[cm]であれば、100でわると、1.21[m]と、メートル単位になります。Rでは割り算は 121/100のように表します。)
 
課題3

height_mを二乗して、hm_squaredという名前の列を作成してください。
 
課題4

weightとhm_squaredからBMI(body mass index)を計算して、bmi1という列名に保存しください。BMIの計算式は、体重[kg] ÷ (身長[m] * 身長[m])です。

課題5

weightとheightからBMIを計算して、bmi2という列名に保存してください。

それでは、動画をとめてどうぞ:


できましたか?

```{r, message=FALSE}
library(tidyverse)
```

課題1:解答

"data/practice1.csv"をインポートする

```{r}
dat <- read_csv("data/practice1.csv")
dat
```

課題2

身長をcm単位のデータからm単位のデータにして、height_mという列名に入れてください。

```{r}
dat2 <- dat %>% 
  mutate(height_m = height/100)
dat2
```

課題3

height_mを二乗して、hm_squaredという名前の列を作成してください。

```{r}
dat3 <- dat2 %>% 
  mutate(hm_squared = height_m * height_m)

dat3
```

あるいは、

```{r}
dat3 <- dat2 %>% 
  mutate(hm_squared = height_m^2)

dat3
```

A^xでAのx乗という意味になります。

課題4

weightとhm_squaredからBMI(body mass index)を計算して、bmi1という列名に保存しください。

```{r}
dat4 <- dat3 %>% 
  mutate(bmi1 = weight/hm_squared)
dat4
```

課題5

weightとheightからBMIを計算して、bmi2という列名に保存してください。

```{r}
dat5 <- dat4 %>% 
  mutate(bmi2 = weight/((height/100)^2))

dat5
```

一致していましたか？

bmi1の手順、mutate関数1個で書くのであれば、

```{r}
dat
dat %>% 
  mutate(
    height_m = height/100,
    hm_squared = height_m^2,
    bmi1 = weight/hm_squared
  )
```

と書くこともできますし、パイプをつなげて書くのであれば、

```{r}
dat %>% 
  mutate(height_m = height/100) %>% 
  mutate(hm_squared = height_m^2) %>% 
  mutate(bmi1 = weight/hm_squared)
```

と書いてもOKです。

(個人的にはmutate関数毎の変数作成する癖がありますが、これは好き好きでよいと思います。)

以上、mutate関数の説明でした。次は変数名を操作する関数をご紹介していきます

