---
title: 実践 pivot_longerで複数列を同時に作成する
page-layout: full
title-block-banner: true
comments: false
---

```{r, message = FALSE}
library(tidyverse)
```

ここからは、pivot_longerの話です。1つ前の動画で作成したデータですが、

```{r}
dat <- tibble(
  age = c("<20","20-30","30-40",">40","<20","20-30","30-40",">40"),
  grp = c("A","B","A","B","A","B","A","B"),
  sex = c("m","m","m","m","f","f","f","f"),
  val = c(1:8)
)

yoko <- dat %>% 
  pivot_wider(
    id_cols = grp,
    names_from = c(age, sex),
    values_from = val,
    values_fill = 0
  )

yoko
```

このデータを縦方向に並べてみましょう解説した方法だけだと、

```{r}
tate1 <- yoko %>% 
  pivot_longer(
    cols = !grp,
    names_to = "name",
    values_to = "value"
  )

tate1
```

こんな形になるので、

```{r}
tate1 %>% 
  separate(name,c("age","sex"), sep="_")
```

separate関数や、

```{r}
tate1 %>% 
  extract(name,c("age","sex"), regex="(.+)_(.+)")
```

extract関数を利用してさらに分割してあげる必要があります

実は、pivot_longer関数に列の分割まで含めていっきにやってくれるargumentが備えられており、

```{r}
yoko %>% 
  pivot_longer(
    cols = !grp,
    names_to = c("age","sex"),
    values_to = "value",
    names_sep = "_"
  )
```
names_toに最終的な変数の名前と、names_sepで分割するための正規表現を与えてあげることで、separate関数をnames_to列に実行したような結果を1つの関数で実施可能です。

extract関数と同じ働きも備えられており、

```{r}
yoko %>% 
  pivot_longer(
    cols = !grp,
    names_to = c("age","sex"),
    values_to = "value",
    names_pattern = "(.+)_(.+)"
  )
```

names_toに目的とする最終的な列名、names_patternにextract関数でいうところのregrexを与えてあげると分割することができました。

この機能、複雑な列名がついた横持ちデータには非常に有効ですので、覚えておいてください(もちろん、pivot_longerとextract等を組み合わせるような使い方でも問題ありません！)

