---
title: 練習問題
page-layout: full
title-block-banner: true
comments: false
---


```{r, message = FALSE}
library(tidyverse)
library(readxl)
```

ここでは、data/fill2.csvを利用します1つ前の練習問題で作成していない場合は、次のコードを実行してください。

```{r}
read_excel("data/fill.xlsx") %>% 
  rename(`cause1` = `病因物質`,
         `cause2` = `...2`) %>% 
  mutate(
    cause1 = str_replace_all(cause1,"\\s",""),
    cause2 = str_replace_all(cause2,"\\s","")
  ) %>% 
  fill(cause1) %>% 
  filter(!is.na(cause2)) %>% 
  write_csv("data/fill2.csv")
```

練習問題1: 

"data/fill2.csv"をインポートしてください。

練習問題2: 

cause1, cause2, 事件_1, 患者_1, 死者_1,を選択してください。

練習問題3: 

事件_1、患者_1、死者_1をそれぞれcase_1, pt_1, death_1へと名前を変換してください。

練習問題4: 

case_1, pt_1, death_1の値で「-」となっている値をNA、欠損値に置き換えてください

練習問題5:

表の欠損値を0に置き換えてください。

練習問題6:

case_1, pt_1, death_1 を数字に変換して、その値を利用してx軸をcause2, y軸をcase_1として棒グラフを描画してください。




練習問題1: 

"data/fill2.csv"をインポートしてください。

```{r}
dat1 <- read_csv("data/fill2.csv")
```

練習問題2:

cause1, cause2, 事件_1, 患者_1, 死者_1,を選択してください。

```{r}
dat2 <- dat1 %>% 
  select(cause1, cause2, ends_with("_1"))
```

練習問題3: 

事件_1、患者_1、死者_1をそれぞれcase_1, pt_1, death_1へと名前を変換してください。

```{r}
dat3 <- dat2 %>% 
  rename(case_1 = `事件_1`,
         pt_1 = `患者_1`,
         death_1 = `死者_1`)

dat3
```

練習問題4: 

case_1, pt_1, death_1の値で「-」となっている値をNA、欠損値に置き換えてください

```{r}
dat4 <- dat3 %>% 
  mutate(
    case_1  = na_if(case_1,"-"),
    pt_1    = na_if(pt_1,"-"),
    death_1 = na_if(death_1,"-")
  )

dat4
```

練習問題5:

表の欠損値を0に置き換えてください。

```{r}
dat5 <- dat4 %>% 
  mutate(
    case_1  = as.numeric(case_1),
    pt_1    = as.numeric(pt_1),
    death_1 = as.numeric(death_1),
  ) %>%
  replace_na(list(case_1 = 0, pt_1 = 0, death_1 = 0))

dat5
```

練習問題6: 

case_1, pt_1, death_1 を数字に変換して、その値を利用してx軸をcause2, y軸をcase_1として棒グラフを描画してください。

```{r}
ggplot(dat5) + 
  geom_col(aes(x = cause2, y = case_1)) +
  scale_x_discrete(guide = guide_axis(n.dodge = 6))
```

お疲れさまでした!

