---
title: タイムゾーン(sld98)
page-layout: full
title-block-banner: true
comments: false
---


```{r, message = FALSE}
library(tidyverse)
library(lubridate)
```

タイムゾーンという言葉を聞いたことはありますでしょうか？

日本で夜の9時の時、アメリカでは朝のXX時というあれです。

実は、Rは、日本時間と現地時間を換算するツールとしても利用できます。

やってみましょう。

```{r}
akasi <- as_datetime("2000-1-1 9:00:00",tz="Japan")

akasi
```

日本の明石で2000年1月1日の朝9時だった場合は、tzをJapanと指定してあげてその時刻を作成することができます。(そうすると、JSTという略がついていますね？)

では、この時刻、アメリカのハワイ州ホノルルにある時計の時間(現地時間)であればどうなるでしょうか?

Rなら簡単です

```{r}
lubridate::with_tz(akasi, "Pacific/Honolulu")
```

はい。1999年12月31日 14:00 HSTという結果でした。

これがあれば、その土地のタイムゾーンを表すテキストさえわかれば、自由自在に時刻を換算することができます。

もちろん、これを覚えるのは大変なので、

```{r}
OlsonNames()
```

と入力してみましょう。

2021aバージョンで593個もタイムゾーンがあるので、目的のものを利用してみてください。

尚、OlsonNamesの関数名が若干覚えにくいので、

```{r}
?tz
```

と入力すると、説明の途中に、タイムゾーンのリストはOlsonNamesと入力しましょうとでてくるので、とりあえず?tzとだけでも覚えましょう。

あと、今回はTZをJapanとしていますが、私の知る範囲、教科書等では、Asia/Tokyoがタイムゾーンになっていることが多いのでJapanかAsia/Tokyoのどちらかを覚えておくと良いと思います。

最後に、

```{r}
force_tz(akasi,"UTC")
```

と時刻の表示はそのままでタイムゾーンだけを変化させることも可能なので、必要に応じてご利用ください。

