---
title: :時間の集計4 Rで実施2(sld126)
page-layout: full
title-block-banner: true
comments: false
---


```{r, message = FALSE}
library(tidyverse)
library(lubridate)

plot_id <- function(.data,tgt_id){
  gdat <- .data %>% 
    filter(id %in% tgt_id) %>% 
    mutate(row_n = n():1) %>%
    mutate(points = map2(start,end, ~{.x:.y})) %>% 
    select(id,med,row_n,points) %>% 
    unnest(c(points)) %>% 
    mutate(points = as_date(points))
  
  ggplot(gdat) +
    geom_point(aes(x = points, y = as.factor(row_n), color = med)) +
    scale_y_discrete(labels=NULL) +
    facet_wrap(~id, scales = "free")
}
```

ここまでの解説では、各IDの薬剤毎ということは加味しておりませんでしたが、ここからはそこも加味して処理を書いていきます。

ご自身で試みてみましたか？

この処理ですが、id列とmed列を含んだ処理を書いてく形ですやってみましょう

```{r}

dat <- read_csv("data/time.csv")
dat2 <- dat %>% 
  arrange(id,med,start) %>% #ここにmed,startを追加  
  mutate(interv = interval(start, end)) %>%  #同じ
  group_by(id, med) %>%  #idとmedでグループ化
  mutate(
    prev_overlap   = int_overlaps(interv, lag(interv)),
    prev_edgealign = int_aligns(interv, lag(interv)),
  ) %>% 
  mutate(prev_oa = prev_overlap | prev_edgealign) #グループ化後は同じ

View(dat2)
```

うまく、重複・期間の端が隣接している行をTRUEとふれていますね？

あとは、NAをFALSEで埋めてあげて、

```{r}
dat3 <- dat2 %>% 
  replace_na(list(prev_oa = FALSE))

View(dat3)
```

各IDの各処方毎、処方期間の重複をふくめて、IDを振ってあげます。

```{r}
dat3
```

にかけたグループはまだそのまま残っているので、単純に、mutateするだけでよくて、ここも、処理内容は変わりません

```{r}
dat4 <- dat3 %>% 
  mutate(presc_id = cumsum(!prev_oa)) 

plot_id(dat, c(39,140))
dat4 %>% 
  filter(id %in% c(39,140)) %>% 
  select(id,med,start,end,presc_id)
```

いかがでしょうか?うまく、「重複毎」に、presc_idが振られていますね?

後は、

```{r}
dat5 <- dat4 %>%
  group_by(id, med, presc_id) %>% #グループを作り直し。id,medを追加
  summarise(start = min(start), end = max(end)) # 同じ
```

うまくいきました。

尚、ここで、ちょっとだけ注意が必要なのが、summarise実行時にでているメッセージです

`summarise()` has grouped output by 'id', 'med'.You can override using the `.groups` argument.
 
とあるのですが、これは、summarise実行ででてきた結果に「id med」の二つのグループが残っているというメッセージです。

実際、

```{r}
dat5
```

で確認すると確かにグループが残存しています。sumariseでは最後のグループだけが解消されるイメージです。このグループを消したい場合は、

```{r}
dat5 %>% ungroup()
```

とグループを消す処理を意図的に入れてあげるか、

```{r}
dat4 %>%
  group_by(id, med, presc_id) %>% 
  summarise(start = min(start), end = max(end), .groups = "drop")
```

と、summariseの時点で.group引数に"drop"を与えるとsummarise時点でgroupが消えます。こちらの方法、本コースを作成している時点では、実験的な機能なので、将来使えなくなる可能性もあるのでその点ご留意ください。このコースでは、ungroupを主に利用します。それで、

```{r}
dat_fin <- dat5 %>% 
  ungroup() %>%
  arrange(id,med,start) #並び替えておきます。
```

これで完成です。

可視化して確認しておきましょう

```{r}
compare_plot <- function(.data1, .data2, tgt_id){
  pre_graph  <- plot_id(.data1, tgt_id)
  post_graph <- plot_id(.data2, tgt_id)
  
  cowplot::plot_grid(pre_graph, post_graph, nrow=2)
}

compare_plot(dat,dat_fin,c(2,5,10))
```

上のグラフがもとのもので、下のグラフが処理後のものですうまく期間が一つにID、薬毎にまとまっていますね？

ただし、今回の処理、一つ上のものとの比較だけをしているため、

```{r}
compare_plot(dat,dat_fin,c(39,93,140))
```

id 93番が想定した結果と少し違います。これ、なぜかわかりますか？

少し考えてみてください。次の動画で解説していきます。

