---
title: :時間の集計1(sld103)
page-layout: full
title-block-banner: true
comments: false
---


```{r, message = FALSE}
library(tidyverse)
library(lubridate)
```

```{r}
{
  dt1 <- as_date("2020-4-1") %>% as.numeric()
  dt2 <- as_date("2020-6-1") %>% as.numeric()
  
  set.seed(123466)
  gen_single_id <- function(id){
    num_med <- sample(1:3,1)
    
    tibble(med = sample(LETTERS[1:3],num_med,replace = TRUE),
           start = sample(dt1:dt2,num_med, replace=TRUE),
           end = start + sample(1:100, num_med, replace=TRUE))
  }
  
  dat <- tibble(id = 1:200) %>% 
    mutate(ddd = map(id, gen_single_id))
  
  dat <- dat %>% 
    unnest(c(ddd)) %>% 
    arrange(id, med) %>% 
    mutate(across(c(start,end), ~{as.character(as_date(.))}))
  
  write_csv(dat,"data/time.csv")
  
}
```

それでは、引き続きスライドで解説した、時間に関する集計についてデータを読み込んで処理を行うことを練習してみましょう。

```{r}
dat <- read_csv("data/time.csv")

dat
```

このデータも、私が作成した架空のデータです。idは対象者、medは処方された薬、startとendで処方開始(start)と終了(end)を記載してあります。

まず、このデータ全体を眺めてみましょう。

```{r}
dat %>% summary()
```

summary関数を利用するとおおむねの情報が表示されます。

ただし、med変数については文字列であるとだけしか表示されていないので、因子型に変更しておきましょう

```{r}
dat2 <- dat %>% mutate(med = as.factor(med))

dat2 %>% summary()
```

これで、このデータは、idが1から200まで、200人分のデータで、このデータにでてくる薬の種類は、A、B、Cの3種類であることがわかります。

また、

```{r}
dat2 %>% count(id, med)
```

でさらっと見ると、nが2等も見当たるので、二回同じ薬が同じIDで処方されているデータになっていることもわかります。

countのこの形だとちょっと見ずらいので、base::table関数をこういう場合に利用すると便利です。

```{r}
table(dat2$id, dat2$med) %>% head() #あるいは、

dat2 %>% {table(.$id, .$med)} %>% head()
```

{}でくくると、　DATA %>% {}　として、{}の中の「.」がDATAと同じになるので、データの名前がめちゃくちゃ長い場合、

```{r}
nanika_monosugoku_namae_ga_nagai_data <- dat2 

table(
  nanika_monosugoku_namae_ga_nagai_data$id,
  nanika_monosugoku_namae_ga_nagai_data$med
) %>% head()

nanika_monosugoku_namae_ga_nagai_data %>% 
  {table(.$id, .$med)} %>% 
  head()
```

すっきりと書くことができます。

それではここからは、問題に答える形で解説をすすめていきます

問題:

薬AからC、それぞれの投与期間を日数で最小、平均、最大値を集計してみましょう尚、重複して投与されている場合は、

|----A1-----|
               |-----A2-----|
               
このように期間がかぶっていない場合は、どちらか長い方を

採用、

|----A1----|
    |-----------A2------|
    
このように期間がかぶっている場合は、1つの期間として集計する。

というルールでやってみてください。

次の動画では、どのように処理するかのイメージを解説していきます

set.seed(12345)
```{r}
{ #
  plot_dat <- function(dat, xrange=c(1,100)){
    gt <- dat %>% 
      mutate(id = n():1) %>% 
      ggplot() +
      geom_segment(aes(x = s, xend = e, y = id, yend = id))  +
      geom_point(aes(x = s, y=id),color="orange") +
      geom_point(aes(x = e, y=id),color="darkblue") +
      theme_void()+
      coord_cartesian(xlim=c(as_date(xrange[1]),as_date(xrange[2])))
    
    gb <- dat %>% 
      ggplot() +
      geom_segment(aes(x=s,xend=e,y=1,yend=1))+
      geom_point(aes(x=s,y=1),color="orange") +
      geom_point(aes(x=e,y=1),color="darkblue") +
      theme_void()+
      coord_cartesian(xlim=c(as_date(xrange[1]),as_date(xrange[2])))
    
    cowplot::plot_grid(gt,gb,nrow=2,rel_heights = c(7,1))
  }
  
  
  dat <- tibble(
    s = sample(1:100, 10, replace = TRUE),
    e = s + sample(1:10, 10, replace = TRUE)
  ) %>% 
    mutate(s = as_date(s),
           e = as_date(e))
  
  dat <- tribble(
    ~s, ~e,
    1,  2,
    3,  5,
    5,  6,
    5,  8,
    9, 11
  ) %>% 
    mutate(s=as_date(s), e=as_date(e))
  
  plot_dat(dat, c(1,15))
  
  dat %>%
    arrange(s) %>%
    mutate(interv = interval(s,e)) %>%
    mutate(prev_overlap = int_overlaps(interv, lag(interv))) %>% 
    replace_na(list(prev_overlap=FALSE)) %>% 
    mutate(presc_id = cumsum(!prev_overlap)) %>% 
    group_by(presc_id) %>%
    summarise(s = min(s), e = max(e))
  
  dat2 <- dat %>% 
    arrange(s) %>% 
    mutate(interv = interval(s,e)) %>% 
    mutate(post_overlap = int_overlaps(interv, lead(interv))) %>% 
    mutate(new_e = if_else(post_overlap, lead(e), e, e)) %>% 
    mutate(e = if_else(post_overlap, new_e, e, e))
  
  View(dat2)
  plot_dat(dat2)  
  
  check_overlap <- function(.data){
    temp <- .data %>% 
      mutate(new_interval = interval(s,e,tzone = "UTC"))
    
    temp <- temp %>% 
      mutate(
        new_int_next = int_overlaps(new_interval, lead(new_interval))
      )
    
    any(temp$new_int_next, na.rm=TRUE)
  }
  
  run_test <- function(x){
    print(x)
    set.seed(x)
    dat <- tibble(
      s = sample(1:100, 10, replace = TRUE),
      e = s + sample(1:10, 10, replace = TRUE)
    ) %>% 
      mutate(s = as_date(s),
             e = as_date(e))
    
    
    dat2 <- dat %>% 
      arrange(s) %>% 
      mutate(interv = interval(s,e)) %>% 
      mutate(
        prev_overlap = int_overlaps(lag(interv),interv),
        post_overlap = int_overlaps(interv, lead(interv))
      ) %>% 
      mutate(
        new_e = if_else(post_overlap, lead(e), e)
      ) %>% 
      mutate(e = new_e) %>% 
      filter(!post_overlap)
    
    return(check_overlap(dat2))
  }
  
  res1 <- map_lgl(100:1000, run_test)
  
}
```
