---
title: group_byの効果の確認(sld70)
page-layout: full
title-block-banner: true
comments: false
---

```{r, message = FALSE}
library(tidyverse)
```

ひとつ前と二つ前の動画ではgroup_by関数についての イメージを作るための解説を実施してきました。

ここからは、group_by関数のR上での動きについてその動作を確認していきましょう。

まず、改めて、スライドで解説したデータを生成します

```{r}
id <- 1:15

age <- c(30,40,65,34,86,
         43,64,26,87,45,
         76,24,97,45,34)

gender <- c("f","m","f","f","f",
            "m","m","f","f","m",
            "f","f","m","m","m")

isx <- c(F,T,F,F,T,
         T,T,F,T,F,
         T,F,F,F,T)

dat <- tibble(id     = id    , age = age, 
              gender = gender, isx = isx)
```

このデータを利用して、まずは、グループに分ける処理を行います。

```{r}
dat %>% 
  group_by(isx)
```

実行結果は特に普段と変わらなさそうですが、

Groups:　isx[2]

という表記がコンソール画面にでていることに気づきましたか？

tible形式では、グループ化されたデータを印字するとこのように、どのようなグループ分け(スライドでいう赤い線)が引かれているかを明記してくれます。

では、group_by関数が本当に働いているのか、ちょっと実験してみましょう。次の二つのスクリプトの実行結果がどのように変わるか、予測できますか？

```{r}
dat %>% 
  mutate(new = length(isx))

dat %>% 
  group_by(isx) %>% 
  mutate(new = length(isx))
```

group_byを挟まない場合は、length(isx)は15個なので、

newという新しい変数の中には15という数字が入っています。

ところが、group_byを間にかませると、newは、isxの値がTRUEだと7、FALSEだと8  という数字になっています

このように、group_byを入れることで仮想の赤い線/データが仮に区切られている

という状況が作り出されたことが確認できました。

それでは、次の動画に進む前に、年齢、性別をisx毎に

 * 年齢は平均、最小、最大、
 * 性別は男性の数と全体に占める割合

を計算するスクリプトを書いてみてください。

