---
title: 全体集計の課題(tidyverse)
page-layout: full
title-block-banner: true
comments: false
---


```{r, message = FALSE}
library(tidyverse)
```


まずは、スライドで表示していたデータを作成しましょう

```{r}
id <- 1:15
age <- c(30,40,65,34,86,43,64,26,87,45,76,24,97,45,34)
gender <- c("m","m","f","f","f","m","m","f","f","m","f","f","m","m","m")
isx <- c(F,T,F,F,T,T,T,F,T,F,T,F,F,F,T)

dat <- tibble(id     = id, 
              age    = age, 
              gender = gender, 
              isx    = isx   )
```

こんな感じのデータでしたね?

```{r}
dat
```

では、プチ課題ですが、

* 年齢の平均値
* 性別(m)の割合

をsummarise関数を利用して作成してみてください。

できましたか?男性の割合が少しむずかしいかもしれません。

```{r}
dat2 <- dat %>% 
  summarise(age_mean = mean(age),
            gender_male_p  = sum(gender=="m")/n() )
```

いかがでしょうか？年齢の平均、性別の個数と割合の計算をここでは行っていますが、スクリプトの動作、イメージできますか？

```{r}
dat2
```

このdat2をスライドでお示しした形に変換してみましよう。

この処理は、Section5のpivot_xxx関数を利用すればできますビデオをとめてやってみてください。

できましたか?

pivot_longerだけを利用するのであれば、

```{r}
dat2 %>% 
  pivot_longer(everything())
```

これだけでもOKです。ただ、スライドのように日本語で書くのであれば

```{r}
dat2 %>% 
  
  mutate(
    `年齢(平均)` = age_mean,
    `性別:男性(%)` = 100*gender_male_p
  ) %>%
  
  select(!c(age_mean, gender_male_p)) %>% 
  
  pivot_longer(everything(),
               names_to = " ",
               values_to = "全体")
```

どうでしょうか？集計できましたね？

次以降の動画では、この変換について1行ずつ解説していきます。

